# 求教陈版主及各位：非同控下长投成本的确定

提问人：han_jian_guang 时间：2012-05-22 11:38:52
准则中规定，非同控下购买方应当按照确定的企业合并成本作为长投得初始成本。企业合并成本包括购买方为进行企业合并支付的现金或非现金资产、发行或承担的债务、发行的权益性证券等在购买日的公允价值。我有一个疑问，比如A持有B的股权，C现在想收购B的股权，C和A肯定会提前磋商，比如选择一个基准日（ 2010 年 12 月 31 日）对B的净资产进行评估，评估值为 1000 万。然后是股权转让协议，工商变更等一系列事务，假设双方商定C以其拥有的固定资产作为对价，在基准日（ 2010 年 12 月 31 日）的评估值也为1000 万，满足购买日确定条件时点是 2011 年 6 月 30 日，我想问的是既然准则规定要以购买日的公允价值，购买日是 6 月 30 日，原来评估的基准日的价值 1000 万肯定和购买日价值存在差异，处置的固定资产结转账面价值肯定也是截至 6 月 30 日的，难道公允价值还是按照 1000 万吗？总觉得购买日是个事后的概念，却以这天的公允入账，很难操作啊？本人菜鸟，没有实务经验，求各位指点。万分感激

回答人：chenyiwei
赞同上述各位的意见，通常是以基准日评估值为基础调整折旧、摊销后的金额，比照国有企业改制中被改制企业自评估基准日到改制实施日期间净资产发生变动时的处理原则。如果两个日期间隔较近的，也可作简化处理。